# Pablo Gómez Calvo

Graduado en Desarrollo de Videojuegos en la Universidad Complutense de Madrid. Con experiencia en el ámbito de la gestión de vulnerabilidades y en equipos de primera respuesta. Experiencia en el uso de la metodología Scrum tanto en ámbito laboral como en el académico.

28025 Madrid (Madrid)
(+34) 629474665
pablogc.dev@gmail.com
Página web:
https://pablogcdev.github.io

#### **EXPERIENCIA**

### **Deloitte**, Madrid: Security Analyst - Vulnerability Management

Junio 2020- Actualidad

Equipo de Gestión de Vulnerabilidades para. Uso de las herramientas Qualys y Splunk para la realización de escaneos y reportes mensuales.

## **Deloitte,** Madrid: Security Operator L1 – Risk Advisory CyberSOC EMEA

Agosto 2019 - Junio 2020

Equipo de primera respuesta a incidentes de seguridad de distintos clientes y multiservicio.

Primer análisis empleando múltiples tecnologías:

- SIEM: ArcSight, Qradar, McAfee ESM y Splunk

Servicios 24x7: DLP, Managed Security Service Provider, Social Media Vigilance

#### **FORMACIÓN**

# **Facultad de Informática,** Universidad Complutense de Madrid: *Grado en Desarrollo de Videojuegos*

Septiembre 2015 - Actualidad

#### **PROYECTOS**

### Colaboración en videojuego "Conectado":

Desarrollador del kit de localización con inglés como ejemplo de uso para el videojuego Conectado, desarrollado por Antonio Calvo Morata del grupo de investigación e-UCM.

Proyecto: https://github.com/gorco/BullyingGame

### QA Tester para MadeInSpain Games:

Colaboración entre UCM y Made in Spain Games para realizar el proceso

#### **APTITUDES**

Lenguajes de programación: C++, C# y Python.

Gestión de vulnerabilidades usando Qualys y Splunk.

Uso de Scrum como metodología de trabajo.

Uso de Git como sistemas de control de versiones.

#### Certificaciones

- Splunk 7.x Fundamentals.
- -Encuentra tu Empleo en la Era Digital (Google Actívate).
- -Cyber Security Foundation Professional Certificate (CertiProf)
- -OneAssessment (STEP+) Nivel 8 - B2 (GlobalEnglish)

#### **IDIOMAS**

Castellano - Nativo

Inglés - B2

de testing de diferentes juegos de desarrolladores en España (Virtual Toys, Risin'Goat, Padaone Games, DragonJam Studios, Blooming Buds, ...)